臺灣高等法院刑事裁定
111年度聲字第1462號
聲請人  即  
選任辯護人  陳崇善律師
上  訴  人
即  被  告  蔡宴溱


                    居臺北市○○區○○○路0段000巷0號（指定送達）
上列聲請人因上訴人即被告蔡宴溱違反銀行法等案件（本院110
年度金上重訴字第59號），聲請交付法庭錄音光碟，本院裁定如
下：
    主  文
聲請人於繳納相關費用後，准予轉拷交付本院110年度金上重訴
字第59號案件迄今歷次庭期之法庭錄音光碟，並禁止聲請人再行
轉拷利用。
    理  由
一、聲請意旨略以：聲請人受本院110年度金上重訴字第59號案
    件上訴人即被告蔡宴溱（下稱被告）委任為選任辯護人，為
    充分瞭解本案審理過程相關陳述，爰聲請複製並交付本案於
    審理過程歷次法庭錄音光碟資料等語。
二、按法院組織法第90條之1第1項規定：「當事人及依法得聲請
    閱覽卷宗之人，因主張或維護其法律上利益，得於開庭翌日
    起至裁判確定後6個月內，繳納費用聲請法院許可交付法庭
    錄音或錄影內容。但經判處死刑、無期徒刑或10年以上有期
    徒刑之案件，得於裁判確定後2年內聲請。」；法庭錄音錄
    影及其利用保存辦法第8條第1項、第2項亦規定：「當事人
    及依法得聲請閱覽卷宗之人，因主張或維護其法律上利益，
    聲請交付法庭錄音或錄影內容時，應敘明理由，由法院為許
    可與否之裁定。法院受理前項聲請，如認符合聲請人要件，
    並在聲請期間內提出，且就所主張或維護法律上之利益已敘
    明者，除法令另有排除規定外，應予許可。」。
三、經查，被告因違反銀行法等案件，經本院以110年度金上重
    訴字第59號受理，並於111年2月15日、同年4月19日進行準
    備程序。聲請人係被告之選任辯護人，依刑事訴訟法第33條
    第1項為依法得聲請閱覽卷宗之人。其為瞭解本案於法庭所
    為程序之相關陳述，具狀向本院聲請交付歷次法庭錄音光碟
    ，衡情係為充分其辯護權之行使，而屬維護其法律上之利益
    ，應認已敘明理由，於法尚無不合。復核無依法令規定得不
    予許可或限制聲請閱覽、抄錄或攝影卷內文書之情形，故聲
    請應予准許。爰裁定於聲請人繳納相關費用後，准予轉拷交
    付上開法庭錄音光碟。又為確保錄音內容涉及本件訴訟相關
    人等資料之安全性，併依法院辦理聲請交付法庭錄音錄影內
    容應行注意事項第6條規定，禁止聲請人再行轉拷利用。
四、據上論斷，依刑事訴訟法第220條，裁定如主文。
中　　華　　民　　國　　111 　年　　4 　　月　　28　　日
                  刑事第五庭    審判長法　官  王屏夏
                                      法　官  戴嘉清
                                      法　官  林柏泓
以上正本證明與原本無異。
不得抗告。
                                      書記官  武孟佳
中　　華　　民　　國　　111 　年　　5 　　月　　1 　　日